【裁判字號】    92,訴,1166
【裁判日期】    920731
【裁判案由】    毒品危害防制條例
【裁判全文】
臺灣臺北地方法院刑事判決                        九十二年度訴字第一一六六號
    公  訴  人  臺灣臺北地方法院檢察署檢察官
    被      告  甲○○  男  二.
右列被告因毒品危害防制條例案件，經檢察官聲請簡易判決處刑（九十二年度毒偵緝
字第八五號），暨移送併案辦理（九十二年度毒偵字第一二一０號），本院簡易庭認
不宜以簡易判決處刑，改依通常程序審理，判決如左：
    主  文
甲○○連續施用第一級毒品，累犯，處有期徒刑拾月。扣案之甲基安非他命壹包（驗
餘淨重零點參貳公克）、海洛因及甲基安非他命壹包（淨重０．０七公克，包裝重０
．二二公克）、海洛因殘渣壹袋均沒收銷燬之；塑膠勺子壹支、煙蒂壹支均沒收。
    事  實
一、甲○○前因竊盜案件，於民國八十七年三月十三日，經本院以八十六年度訴字第
    二二六七號判處有期徒刑一年八月，刑之執行前強制工作三年，同年六月十七日
    經臺灣高等法院以八十七年度上訴字第一八二四號撤銷原判決，判處有期徒刑一
    年八月確定，八十八年五月十六日執行完畢。又因施用第二級毒品案件，經本院
    以九十年度毒聲字第一六九三號裁定令入勒戒處所觀察、勒戒後，認無繼續施用
    毒品之傾向，於九十年八月二十日，經臺灣臺北地方法院檢察署檢察官以九十年
    度毒偵字第二０四０號不起訴處分確定。竟仍不知悔改，明知海洛因及安非他命
    、甲基安非他命分別為毒品危害防制條例所規定之第一、二級毒品，不得施用，
    仍基於概括犯意，先後於九十一年一月十七日上午九時四十五分前約二十二小時
    內某時、同年三月八日下午十時四十分前約二十五小時內某時及九十二年三月二
    十八日下午六時前二十六小時內某時，連續在其臺北市○○區○○路二六巷三之
    一號四樓住處等地，以將第一、二級毒品海洛因及安非他命或甲基安非他命混合
    摻入香菸內吸食之方式，施用第一、二級毒品海洛因及安非他命、甲基安非他命
    多次。嗣先後於九十一年一月十七日上午九時四十五分，在其前址住處經警查獲
    ，並扣得第二級毒品甲基安非他命一包（毛重０．五四公克，淨重０．三三公克
    ）、含海洛因及甲基安非他命成份之毒品一包（淨重０．０七公克，包裝重０．
    二二公克）與其所有供施用毒品使用之塑膠吸管勺子一支；九十一年三月八日下
    午十時四十分，在前址住處經警查獲，並扣得餘有海洛因殘渣之塑膠袋一個及吸
    食毒品所餘之煙蒂一支；九十二年三月二十八日經以煙毒管制人口通知採尿送驗
    後查獲。又黃柏樟經本院於九十一年七月二十二日以九十一年度毒聲字第一四一
    九號裁定令入戒治處所觀察、勒戒，九十二年三月二十八日送執行觀察、勒戒後
    ，認有繼續施用毒品傾向。
二、案經臺北市政府警察局文山第二分局及臺北縣政府警察局新店分局報請臺灣臺北
    地方法院檢察署檢察官聲請以簡易判決處刑及併案辦理，本院簡易庭認為不宜以
    簡易判決處刑，改用通常訴訟程序審判。
    理  由
一、右揭事實，業據被告黃柏樟於本院審理時供承不諱，其尿液經檢驗結果呈鴉片類
    （嗎啡）及安非他命類（安非他命、甲基安非他命）之陽性反應，有列管毒品人
    口尿液檢體採集送驗紀錄表（見九十二年度毒偵字第一二一０號卷第五頁）、臺
    灣檢驗科技股份有限公司（以下稱臺灣檢驗公司）九十一年四月二日濫用藥物尿
    液檢驗報告（見九十一年度核退字第一一二九號卷第十七頁）、臺灣尖端先進生
    技醫藥股份有限公司（以下稱臺灣尖端公司）濫用藥物檢驗中心九十一年五月三
    十一日、九十二年四月三日濫用藥物檢驗報告（見九十一年度毒偵字第一四七０
    號卷第八頁、見九十一年度核退字第一一二九號卷第六頁）等件附卷可稽，並有
    第二級毒品甲基安非他命一包（毛重０．五四公克，淨重０．三三公克，驗餘淨
    重０．三二公克）、含海洛因及甲基安非他命成份之毒品一包（淨重０．０七公
    克，包裝重０．二二公克）、海洛殘渣一袋及被告所有供施用毒品所用之塑膠勺
    子一支與煙蒂一支扣案可資佐證，暨各該扣案毒品之鑑驗報告：臺北市政府警察
    局九十一年八月十五日北市鑑毒字第五０七號鑑驗通知書（九十一年度毒偵字第
    一四七０號卷第三七頁）、法務部調查局九十一年三月四日調科壹字00000
    000號鑑定通知書（見九十一年度毒偵字第一四七０卷第五頁）臺北縣政府警
    察局新店分局查獲涉嫌毒品危害防制條例毒品初步鑑驗報告單（見九十一年度毒
    偵字第一一四七號卷第十九頁）各一件在卷可憑。又海洛因經進入人體代謝後係
    呈嗎啡反應，是前開尿液及毒品之鑑驗結果核與被告自白相符。至於公訴人雖認
    被告係分別施用第一、二級毒品，並略載第二級毒品為安非他命，然經被告否認
    分別施用第一、二級毒品在卷，辯稱其係將第二級安非他命類毒品及第一級之海
    洛毒品共同摻入香菸內吸食等語；核被告所辯混合吸用等語，與其歷次尿液經檢
    驗均呈嗎啡及安非他命類（安非他命、甲基安非他命）之陽性反應，暨九十一年
    一月十七日經警查獲被告所持有之毒品中，確有同時驗出海洛因及甲基安非他命
    成份之毒品一包相符，因認其所辯同時施用等語，非無可採。又查，被告前二次
    經查獲情形分別為：九十一年一月十七日上午九時四十五分經警查獲，同日下午
    一時五十分製作筆錄採尿送驗；九十一年三月八日下午十時四十分經警查獲，同
    日下午十一時五十五分製作筆錄並採尿送驗，有各該筆錄之記載可憑；是於被告
    經警查獲後至採尿送驗期間，因無施用毒品之可能，應予扣除，且認被告既係同
    時施用海洛因及安非他命類毒品，亦應以二十六小時之尿液檢出時間認定其施用
    可能間，故被告該二次之施用時間分別為九十一年一月十七日下午九時四十五分
    經警查獲前二十二小時，暨同年三月八日下午十時四十分經警查獲前二十五小時
    內某時。末查，被告前因施用第二級毒品案件，經本院以九十年度毒聲字第一六
    九三號裁定令入勒戒處所觀察、勒戒後，認無繼續施用毒品之傾向，於九十年八
    月二十日，經臺灣臺北地方法院檢察署檢察官以九十年度毒偵字第二０四０號不
    起訴處分確定後，又因本件施用第一、二級毒品，經本院於九十一年七月二十二
    日以九十一年度毒聲字第一四一九號裁定令入戒治處所觀察、勒戒，九十二年三
    月二十八日送執行觀察、勒戒後，認有繼續施用毒品傾向，有臺灣高等法院被告
    全國前案紀錄表、本院九十一年度毒聲字第一四一九號裁定、臺灣臺北看守所附
    緝字第八五號卷第二十頁）等件在卷可考；是被告於觀察、勒戒後，因無繼續施
    用毒品傾向，經不為不起訴之處分後，五年內再犯施用毒品之罪，經觀察、勒戒
    後，認有繼續施用毒品之傾向，亦堪認定。本件事證明確，被告犯行洵堪認定。
二、核被告所為係犯毒品危害防制條例第十條第一、二項之施用第一、二級毒品罪，
    其施用前後持有第一、二級毒品之低度行為，為施用之高度行為所吸收，不另論
    罪。被告以一吸食行為，同時施用二種毒品，係以一行為觸犯前開二罪，為想像
    競合犯，應從一重之施用第一級毒品處斷。又被告前後多次施用犯行，時間緊接
    且犯罪構成要件相同，顯係基於一概括犯意反覆為之，應依連續犯之規定論以一
    罪。次查，被告前因竊盜案件，於八十七年三月十三日，經本院以八十六年度訴
    字第二二六七號判處有期徒刑一年八月，刑之執行前強制工作三年，同年六月十
    七日經臺灣高等法院以八十七年度上訴字第一八二四號撤銷原判決，判處有期徒
    刑一年八月確定，八十八年五月十六日執行完畢，有臺灣高等法院被告全國前案
    紀錄表一件在卷可考，其於五年內再犯本件有期徒刑之罪，為累犯，應依法遞加
    重其刑。爰審酌被告素行及其施用毒品之期間、次數與混合施用之方式、所生危
    害暨其犯罪後業已供承錯誤，並見悔意等一切情狀，量處如主文所示之刑。扣案
    之甲基安非他命壹包（驗餘淨重０．二三公克）、海洛因及甲基安非他命一包（
    淨重０．０七公克，包裝重０．二二公克）、海洛因殘渣一袋均為毒品，有前開
    鑑驗報告單附卷可憑，除鑑析所需部分業已用罄滅失外，應予宣告沒收併銷燬之
    ；塑膠勺子壹支、煙蒂一支為被告所有供犯罪所用之物，亦經被告供明在卷，併
    予宣告沒收。
據上論斷，應依刑事訴訟法第四百五十二條、第二百九十九條第一項前段，毒品危害
防制條例第十條第一、二項、第十八條第一項前段，刑法第十一條前段、第五十五條
、第五十六條、第四十七條、第三十八條第一項第二項，判決如主文。
本案經檢察官陳舒怡到庭執行職務
中     華     民     國     九十二     年     七     月     三十一     日
                                      臺灣臺北地方法院刑事第五庭
                                          法  官    劉方慈
右正本證明與原本無異。
如不服本判決，應於判決送達後十日內，向本院提出上訴狀。
                                          書記官    殷玉芬
中     華     民     國     九十二     年     八     月         四     日
毒品危害防制條例第十條
施用第一級毒品者，處六月以上五年以下有期徒刑。
施用第二級毒品者，處三年以下有期徒刑。
毒品危害防制條例第十八條
查獲之毒品及專供製造或施用毒品之器具，不問屬於犯人與否，均沒收銷燬之。但合
於醫藥或研究之用者，得不予銷燬。
前項合於醫藥或研究用毒品或器具之管理辦法，由法務部會同行政院衛生署定之。


司法院資訊處製作；財團法人民間司法改革基金會備份。
